臺灣宜蘭地方法院刑事判決　　　　　　　 96年度訴字第146號
公　訴　人　臺灣宜蘭地方法院檢察署檢察官
被　　　告　甲○○
　　　　　　　　　　（另案羈押在臺灣宜蘭看守所）
指定辯護人　本院公設辯護人　乙○○
上列被告因偽造文書等案件，經檢察官提起公訴（95年度偵字第
3314號），本院裁定由受命法官獨任進行簡式審判程序，依協商
程序而為判決如下：
    主  文
甲○○犯侵入住宅罪，累犯，處有期徒刑參月；又犯竊盜罪，累
犯，處有期徒刑肆月；又犯侵入住宅罪，累犯，處有期徒刑參月
；又犯竊盜罪，累犯，處有期徒刑肆月；又連續犯行使偽造私文
書罪，累犯，處有期徒刑拾月；又犯行使偽造私文書罪，累犯，
處有期徒刑肆月；又犯詐欺取財罪，累犯，處有期徒刑肆月；又
犯行使偽造私文書罪，累犯，處有期徒刑肆月；又犯詐欺取財未
遂罪，累犯，處有期徒刑參月。應執行有期徒刑貳年。
    事實及理由
一、本件犯罪事實及證據引用檢察官起訴書之記載（如附件）。
    並為下述補充更正：
 (一) 犯罪事實一第1行補充：「甲○○曾因竊盜案件，經法院裁
    定應執行有期徒刑1年10月確定，甫於民國92年2月18日縮刑
    期滿執行完畢」等語。
 (二) 犯罪事實一第1行「95年4月10日」之記載應更正為「95年4
    月28日」；第8至9行「儲蓄筒內之零錢2,019元」之記載應
    更正為「儲蓄筒1個（內含現金2,019元）」。
 (三) 犯罪事實二第1行第5字補充「於附表一、二、三所示時間」
    等語。
 (四) 附表編號一備註欄第5至6行關於「後將存摺、印章放回」之
    記載，補充為「後於同日將存摺、印章放回」等語。
二、論罪部分：
 (一) 被告甲○○犯罪事實一於95年10月1日14時所為，係犯刑法
    第306條第1項侵入住宅罪、第320條第1項之竊盜罪。
 (二) 被告犯罪事實一於95年10月19日15時45分所為，係犯刑法第
    306條第1項之侵入住宅罪、第320條第1項之竊盜罪。
 (三) 被告犯罪事實二附表編號一、二所為，係犯刑法第216條、
    第210條之行使偽造私文書罪、第339條第1項之詐欺取財罪
    ，被告此部分行為後，刑法第55條關於牽連犯、第56條關於
    連續犯之規定業經修正刪除，經比較新舊法結果，以修正前
    之規定有利於被告，應適用修正前刑法第55條牽連犯之規定
    論以一行使偽造私文書罪，並依修正前刑法第56條連續犯之
    規定，加重其刑。
 (四) 被告犯罪事實二附表編號三所為，係犯刑法第216條、第210
    條之行使偽造私文書罪、第339條第1項之詐欺取財罪。
 (五) 被告犯罪事實二於95年9月1日所為，係犯刑法第216條、第
    210條之行使偽造私文書罪、第339條第3項、第1項之詐欺取
    財未遂罪。
 (六) 被告所犯上揭數罪，犯意個別，行為互殊，應予分論併罰。
三、被告所涉犯刑法第306條第1項、第320條第1項、第216條、
    第210條、第339條第1項、第3項等罪，非死刑、無期徒刑、
    最輕本刑為3年以上有期徒刑之罪或高等法院管轄第一審案
    件。本院行準備程序中，被告就被訴事實為有罪之陳述，經
    告知被告簡式審判程序之旨，並聽取檢察官及被告之意見後
    ，本院依刑事訴訟法第273條之1第1項裁定由受命法官獨任
    進行簡式審判程序。又檢察官聲請就被告願受科刑之範圍於
    審判外進行協議，經本院同意且指定本院公設辯護人協助進
    行協商，當事人雙方就本判決主文所示各刑度及定應執行刑
    之科刑範圍達成合意且被告認罪，而由檢察官聲請本院改依
    協商程序而為判決。
四、處罰條文：刑法第306條第1項、第320條第1項、第216條、
    第210條、第339條第1項、第3項。
五、依刑事訴訟法第455條之10規定，本件除有同法第455條之4
    第1項第1款「有前條第2項（刑事訴訟法第455條之3第2項）
    之撤銷合意或撤回協商聲請者」、第2款「被告協商之意思
    非出於自由意志者」、第4款「被告所犯之罪非第455條之2
    第1項所定得以聲請協商判決者」、第6款「被告有其他較重
    之裁判上一罪之犯罪事實者」、第7款「法院認應諭知免刑
    或免訴、不受理者」所定情形之一，或協商判決違反同條第
    2項「法院為協商判決所科之刑，以宣告緩刑、2年以下有期
    徒刑、拘役或罰金為限」之規定者，不得上訴。如有刑事訴
    訟法第455條之10所定得提起上訴之情事，且不服本判決，
    應於判決送達之日起10日內，向本院提出上訴狀。
六、適用法律：刑事訴訟法第273條之1第1項、第310條之2、第
    455條之2第1項、第455條之4第2項、第455條之8、第454條
    ，刑法第2條第1項前段、第56條（修正前）、第306條第1項
    、第320條第1項、第216條、第210條、第339條第1項、第3
    項、第25條第2項、第55條（修正前）、第47條第1項、第51
    條第5款，判決如主文。
本案經檢察官賴慶祥到庭執行職務。
中　　華　　民　　國　　96　　年　　6 　　月　　15　　日
                  刑事第三庭法　官　  鄧晴馨
以上正本證明與原本無異。
                            書記官    林秀麗
中　　華　　民　　國　　96　　年　　6 　　月　　20　　日
附錄論罪科刑法條：
刑法第306條第1項
（侵入住居罪）
無故侵入他人住宅、建築物或附連圍繞之土地或船艦者，處 1 年
以下有期徒刑、拘役或 3 百元以下罰金。
刑法第320條第1項
（普通竊盜罪、竊佔罪）
意圖為自己或第三人不法之所有，而竊取他人之動產者，為竊盜
罪，處5年以下有期徒刑、拘役或 5 百元以下罰金。
刑法第216條
（行使偽造變造或登載不實之文書罪）
行使第 210 條至第 215 條之文書者，依偽造、變造文書或登載
不實事項或使登載不實事項之規定處斷。
刑法第210條
（偽造變造私文書罪）
偽造、變造私文書，足以生損害於公眾或他人者，處5年以下有
期徒刑。
刑法第339條第1項、第3項
（普通詐欺罪）
意圖為自己或第三人不法之所有，以詐術使人將本人或第三人之
物交付者，處5年以下有期徒刑、拘役或科或併科1千元以下罰金
。
未遂犯罰之。
